【裁判字號】    99,聲,14
【裁判日期】    990119
【裁判案由】    確定訴訟費用額
【裁判全文】
臺灣臺東地方法院民事裁定                99年度聲字第14號
聲  請  人  乙○○  
相  對  人  甲○○  
上列當事人間請求交還土地事件，聲請人聲請確定訴訟費用額，
本院裁定如下：
    主  文
相對人應負擔及給付之訴訟費用額確定為新臺幣捌萬柒仟壹佰肆
拾玖元，及自本裁定送達之翌日起至清償日止，按週年利率百分
之五計算之利息。
    理  由
一、按法院未於訴訟費用之裁判確定其費用額者，第一審受訴法
    院於該裁判有執行力後，應依聲請以裁定確定之，又該確定
    之訴訟費用額，應於裁定送達之翌日起，加給按法定利率計
    算之利息，民事訴訟法第91條第1項及第3項分別定有明文。
二、聲請意旨略以：兩造間請求交還土地事件，經本院95年度重
    訴字第5號、臺灣高等法院花蓮分院（下稱花蓮高分院）96
    年度重上字第15號判決及最高法院97年度臺上字第1189號裁
    定確定。聲請人所支出之訴訟費用，共計為新臺幣（下同）
    96,832元，依上開本院95年度重訴字第 5號判決所載應由相
    對人負擔十分之九即87,149元，上開聲請人支出之訴訟費用
    ，亟待一併請求強制執行，爰聲請確定訴訟費用額等語，並
    提出本院95年度重訴字第5號判決、花蓮高分院96年度重上
    字第15號判決、最高法院97年度臺上字第1189號裁定及繳納
    裁判費收據2紙等件影本為證。
三、經查：兩造間請求交還土地事件，迭經本院以95年度重訴字
    第5 號判決聲請人部份勝訴、部分敗訴，訴訟費用由相對人
    負擔十分之九。相對人不服，提起上訴，經花蓮高分院以96
    重上字第15號判決上訴駁回，第二審訴訟費用由相對人負擔
    。相對人不服，復提起第三審上訴，經最高法院以97年度臺
    上字第1189號裁定上訴駁回，第三審訴訟費用由相對人負擔
    。嗣後相對人對確定之第二審終局判決聲明不服，提起再審
    之訴，經花蓮高分院以97年度重再字第 3號判決駁回再審之
    訴，再審訴訟費用由相對人負擔。相對人不服，遂再提起第
    三審上訴，經最高法院以98年度臺上字第784 號裁定上訴駁
    回，第三審訴費用由相對人負擔，是而本案業已確定等情，
    經本院調閱上開卷宗查核無訛，堪信屬實。又第三審律師之
    酬金，為訴訟費用之一部，並應限定其最高額，民事訴訟法
    第466條之3第 1項雖有明文，惟該部分之訴訟費用，業經業
    聲請人捨棄，不予請求，此有本院99年 1月18日調查筆錄附
    卷可稽。
四、綜上，聲請人主張相對人應賠償之訴訟費用額，依後附計算
    書確定為如主文所示之金額，經核於法有據，並依民事訴訟
    法第91條第3項規定，加給按法定利率計算之利息。
五、依民事訴訟法第91條裁定如主文。
中    華    民    國    99    年    1    月     19    日
                  民事庭        法  官  楊憶忠
以上正本係照原本作成
如對本裁定抗告，應於收受裁定正本送達後日內向本院提出抗告
狀，並繳納抗告裁判費新臺幣1,000元。
中    華    民    國    99    年    1    月     19    日
                                書記官  林建成
┌──────────────────────────────────┐
│訴訟費用計算書                                      99年度聲字第14號│
├────────┬───────────┬─────────────┤
│項            目│     金額（新臺幣）   │       備        註       │
├────────┼───────────┼─────────────┤
│  第一審裁判費  │       96,832元       │由聲請人預納。            │
├────────┼───────────┼─────────────┤
│  第二審裁判費  │       145,248元      │由相對人預納。            │
├────────┼───────────┼─────────────┤
│  第三審裁判費  │       145,248元      │由相對人預納。            │
├────────┼───────────┼─────────────┤
│  再審裁判費    │       145,248元      │由相對人預納。            │
├────────┼───────────┼─────────────┤
│  再審上訴裁判費│       145,248元      │由相對人預納。            │
├────────┼───────────┼─────────────┤
│合          計  │       677,824元      │上開第一審之裁判費應由相對│
│                │                      │擔十分之九，其餘第二審、第│
│                │                      │第三審、再審，及再審上訴第│
│                │                      │三審之裁判費，均應由相對人│
│                │                      │全部負擔。                │
├────────┴───────────┴─────────────┤
│附註（金額計算四捨五入）：                                          │
│1.相對人應負擔之訴訟費用為668,141元《96,832×9/10＋145,248×4＝668,1│
│  41》。                                                            │
│2.第一審裁判費96,832元由聲請人預納，故相對人應負擔及給付聲請人之訴訟│
│  費用額為87,149元（96,832×9/10＝87,149元；元以下四捨五入）        │
└──────────────────────────────────┘

司法院資訊處製作；財團法人民間司法改革基金會備份。
